【裁判字號】    90,簡上,34
【裁判日期】    950628
【裁判案由】    確認經界
【裁判全文】
臺灣臺東地方法院民事裁定              90年度簡上字第34號
上  訴  人  甲○○
被上訴人    乙○○
上列當事人間確認經界事件，上訴人對於中華民國95年5月24日
本院90年度簡上字第34號民事判決提起上訴，本院裁定如下：
    主  文
上訴駁回。
上訴費用由上訴人負擔。
    理  由
一、按對於簡易訴訟程序之第二審裁判，其上訴利益逾民事訴訟
    法第466條所定之額數者，當事人僅得以其適用法規顯有錯
    誤為理由，逕向最高法院提起上訴或抗告；又對於財產權訴
    訟之第二審判決，如因上訴所得受之利益不逾新臺幣 (下同
    )100 萬元者，不得上訴。前項所定數額，司法院得因情勢
    需要，以命令減至50萬元，或增至150萬元。計算上訴利益
    ，準用關於計算訴訟標的價額之規定，民事訴訟法第436條
    之2第1項、第466條第1項、第3項、第4項分別定有明文。又
    民事訴訟法第466條第1項所定上訴第三審之利益額數，業已
    提高為150萬元，有司法院 (91)院臺廳民一字第03075號函
    示可資參照。
二、經查，本件被上訴人於本院臺東簡易庭起訴請求確認其所有
    坐落臺東縣綠島鄉○○段565地號土地與上訴人所有坐落臺
    東縣綠島鄉○○段565之3地號土地之界址線為如附圖所示之
    EF連接線，上訴人則抗辯上開2筆土地經界線為附圖所示AB
    連接線。經本院簡易庭於90年6月26日判決確認上開2筆土地
    經界線為附圖所示EF連線後，上訴人不服提起上訴，業經本
    院判決上訴駁回。經核本件訴訟標的價額為新臺幣448,800
    元【即附圖所示OPEF面積351平方公尺－OPAB面積164平方公
    尺＝187平方公尺，起訴時上開中寮段535地號土地公告現值
    2,400元 (見原審卷第1宗第13頁)×187平方公尺＝448,800
    元】。揆之首揭說明，本件上訴人所得受之利益僅為448,80
    0元，未逾150萬元，屬不得上訴最高法院之事件。是兩造對
    本判決均不得提起第三審上訴，本判決依民事訴訟法第398
    條第2項前段規定，於經本院宣示判決後即告確定。從而，
    上訴人對於不得上訴最高法院之判決，仍提起上訴，於法自
    有未合，應予駁回。
三、依民事訴訟法第436條之2第2項、第481條、第444條第1項前
    段、第95條、第78條，裁定如主文。
中    華    民    國    95    年    6     月    28    日
                  民事庭    審判長法  官  王漢章
                                  法  官  曾宗欽
                                  法  官  簡芳潔
以上正本係照原本作成。
如不服本裁定應於送達後10日內向本院提出抗告狀，並應繳納抗
告費新臺幣1,000元。
中    華    民    國    95    年    6     月    28    日
                                  書記官  林宏蔚


司法院資訊處製作；財團法人民間司法改革基金會備份。
